臺灣臺南地方法院刑事判決　　　　　　　94年度訴字第1103號
公　訴　人　臺灣臺南地方法院檢察署檢察官
被　　　告　乙○○
上列被告因違反毒品危害防制條例案件，經檢察官提起公訴（九
十四年度核退毒偵字第八０號），被告就犯罪事實為有罪之陳述
，本院裁定進行簡式審判程序，判決如下：
    主  文
乙○○連續施用第一級毒品，累犯，處有期徒刑拾月。扣案第一
級毒品洛因壹包（淨重零點捌伍公克）沒收銷燬之。
    事  實
一、乙○○前因施用第一級毒品案件，經強制戒治期滿後，由臺
    灣臺南地方法院檢察署檢察官於民國（下同）八十九年六月
    十七日以八十九年度戒毒偵字第三八六號予以不起訴處分確
    定在案。又於八十九年間因施用第一級毒品案件，經本院於
    八十九年十月四日以八十九年度毒聲字第二九一一號裁定令
    入戒治處所施以強制戒治，於九十一年一月三十一日執行期
    滿後，而前開施用毒品之犯行，另經本院於九十年三月十二
    日以九十年度訴字第三五號刑事判決，判處有期徒刑八月確
    定，接續執行後並於九十二年八月十一日因縮短刑期假釋出
    監，假釋期間付保護管束未經撤銷，嗣於同年八月十六日期
    滿，已以執行論。仍不知悔改，竟基於施用第一級毒品海洛
    因之概括犯意，連續自九十四年四月十一日某時起至同年月
    十二日某時止，在台南市○○街90號住處，將第一級毒品海
    洛因摻入食鹽水，再以注射統靜脈注射之方式施用二次，為
    警於九十四年四月十二日十六時三十五分許，在臺南市○區
    ○○街八十七巷一一九弄路口發現，經採尿送驗後呈嗎啡陽
    性反應，並自乙○○身上扣得第一級毒品海洛因一小包（淨
    重０
    ．八五公克）而查獲上情。
二、案經臺南市警察局第六分局報告臺灣臺南地方法院檢察署檢
    察官偵查起訴。
    理  由
一、上開施用第一級毒品海洛因之犯罪事實，業據被告乙○○於
    本院審理時坦承不諱，且經警於九十四年四月十二日下午十
    八時二十二分許採尿（尿液檢體編號Ｆ—１１３號）送驗結
    果，均呈嗎啡陽性反應，且尿液檢體編號７６號，經本院送
    長榮大學毒物研究中心，以氣相層析質譜儀法進行確認，仍
    呈嗎啡陽性反應，有長榮大學毒物研究中心九十四年四月二
    十二日濫用藥物確認報告一紙在卷可稽。又查，被告前因施
    用第一級毒品案件，經強制戒治期滿後，由台灣臺南地方法
    院檢察署檢察官於八十九年六月十七日以八十九年度戒毒偵
    字第三八六號予以不起訴處分確定在案。又於八十九年間因
    施用第一級毒品案件，經本院於八十九年十月四日以八十九
    年度毒聲字第二九一一號裁定令入戒治處所施以強制戒治，
    於九十一年一月三十一日執行期滿後，而前開施用毒品之犯
    行，另經本院於九十年三月十二日以九十年度訴字第三五號
    刑事判決，判處有期徒刑八月確定，接續執行後並於九十二
    年八月十一日因縮短刑期假釋出監，假釋期間付保護管束，
    未經撤銷於同年八月十六日期滿等情，復有本院毒聲字第二
    九一一號刑事裁定、九十年度訴第三五號刑事判決各一份及
    臺灣高等法院被告全國前案紀錄表一份在卷可參，足徵被告
    確於強制戒治執行完畢釋放後五年內再施用第一級毒品。綜
    上所查，被告自白核與事實相符，本件事證明確，被告犯行
    堪以認定。
二、查海洛因為第一級毒品，毒品危害防制條例第二條第二項第
    一款定有明文。故核被告乙○○基所為，係犯毒品危害防制
    條例第十條第一項之施用第一級毒品罪。其施用前持有第一
    級毒品之低度行為，為施用第一級毒品之高度行為所吸收，
    不另論罪。其先後二次施用第一級毒品之犯行，時間緊接，
    犯罪構成要件相同，顯係基於概括犯意反覆為之，為連續犯
    ，應依刑法第五十六條之規定以一罪論，並依法加重其刑。
    另被告基於施用第一級毒品海洛因之概括犯意，自九十四年
    四月十一日某時起施用第一級毒品海洛因部分，雖未據公訴
    人起訴，惟此部分犯行與業經起訴有罪部分之犯行，有連續
    犯裁判上一罪之關係，本院自得一併審理。末查，被告前於
    八十九年間因施用第一級毒品案件，經本院於九十年三月十
    二日以九十年度訴字第三五號刑事判決，判處有期徒刑八月
    確定，並於九十二年八月十一日因縮短刑期假釋付保護管束
    未經撤銷期滿，以已執行論，有臺灣高等法院被告全國前案
    紀錄表在卷可證，其受有期徒刑之執行完畢，五年以內再犯
    本件有期徒刑以上之罪，為累犯，應依刑法第四十七條之規
    定，加重其刑，並依法遞加重之。爰審酌被告有如事實欄所
    載之多次施用毒品前科，有前開臺灣高等法院被告全國前案
    紀錄表在卷可參，猶不知悔改，再犯本件施用第一級毒品罪
    及其犯罪之動機、目的、手段、所生危害、施用毒品之期間
    、施用毒品之頻率、多次為警查獲仍繼續施用毒品、犯罪後
    坦承犯行態度良好及施用毒品自戕身心等一切情狀，量處如
    主文所示之刑，以資懲戒。
三、按查獲之第一級毒品，不問屬於犯人與否，均沒收銷燬之，
    毒品危害防制條例第十八條第一項前段定有明文，是以本件
    扣案之第一級毒品海洛因一包，淨重零點八五公克，另經法
    務部調查局以化學呈色法與氣相層析質譜儀分析法鑑定結果
    ，確含有第一級第六項毒品海洛因成分，有該局九十四年五
    月二十六日調科壹字第二００００五五二三號通知書一紙附
    卷可按，是依前開法條規定，應宣告沒收銷燬之。至本件扣
    案之第一級毒品海洛因外包裝袋一個重零點二三公克，雖係
    用於包裹毒品，防其裸露、逸出、潮濕之用，因與前開海洛
    因經鑑驗後業已析離非屬毒品危害防制第十八條第一項規定
    應沒收之物，又非違禁物品，而被告否認係其所有之物，反
    由同案被告郭美藝於偵查中坦承為其所有，核與刑法第三十
    八條沒收規定不相符合，爰不予宣告沒收之，附此敘明。
據上論斷，應依刑事訴訟法第二百九十九條第一項前段、第二百
七十三條之一第一項，毒品危害防制條例第十條第一項、第十八
條第一項，刑法第十一條前段、第五十六條、第四十七條，判決
如主文。
本案經檢察官甲○○到庭執行職務。
中　　華　　民　　國　　94　　年　　10　　月　　13 　日
　　　　　　　　　刑事第九庭    法　官  黃欣怡
以上正本證明與原本無異。
如不服本判決應於送達後十日內向本院提出上訴狀。
　　　　　　　　　　　　　　　　書記官  楊建新
中　　華　　民　　國　　94　　年　　4 　　月　　17　　日
附錄法條：
毒品危害防制條例第十條第一項
施用第一級毒品者，處六月以上五年以下有期徒刑。
